【裁判字號】    95,交訴,85
【裁判日期】    951110
【裁判案由】    公共危險等
【裁判全文】
臺灣臺北地方法院刑事判決              95年度交訴字第85號
公  訴  人  臺灣臺北地方法院檢察署檢察官
被      告  乙○○
上列被告因公共危險等案件，經檢察官提起公訴（95年度偵字第
5974號），被告於準備程序中就被訴事實為有罪之陳述，經本院
合議庭裁定由受命法官獨任行簡式審判程序，判決如下：
    主  文
乙○○駕駛動力交通工具肇事，致人受傷而逃逸，處有期徒刑陸
月，如易科罰金以銀元佰元即新臺幣玖佰元折算壹日。緩刑貳
年。
    事    實
一、乙○○於民國九十四年七月二十九日二十二時三十分許，駕
    駛車牌號碼ＦＣ─五六七○號自用小客車，沿臺北市大安區
    ○○○路四段由南往北方向行駛，行經該路段捷運公館站四
    號出口前時，原應注意汽車行駛時，駕駛人應注意車前狀況
    ，並隨時採取必要之安全措施，而依當時現場之狀況無不能
    注意之情事，竟疏於注意及此，未注意車輛前方之道路狀況
    ，適遇甲○○亦未遵守行人在禁止穿越、劃有分向限制線、
    設有劃分島或護欄之路段或三車道以上之單行道，不得穿越
    道路之規定，跨越該路段之中央分隔島由西向東橫越道路，
    乙○○所駕駛之自用小客車右後視鏡因此高速撞擊甲○○之
    身體致使其倒地，致使甲○○受有頭部外傷併顱內出血、左
    側鎖骨骨折之傷害（所涉過失傷害罪嫌業據甲○○於本院審
    理中撤回告訴，另為判決）。詎乙○○明知肇事後應停車查
    看，並將傷者施以必要之救護，竟基於駕駛動力交通工具肇
    事致人受傷而逃逸之犯意，見該機車倒地後，並未留置現場
    等候警方前往處理，亦未將傷者送醫，反駕車逃逸。嗣經警
    循線查知上情。
二、案經甲○○訴由臺北市政府警察局大安分局報請臺灣臺北地
    方法院檢察署檢察官偵查起訴。
    理    由
一、本案被告乙○○所犯係死刑、無期徒刑、最輕本刑為三年以
    上有期徒刑以外之罪，其於本院準備程序中就被訴事實為有
    罪之陳述，經本院合議庭裁定由受命法官獨任依簡式審判程
    序而為判決，先予敘明。
二、上開犯罪事實，業據被告乙○○於本院進行準備程序及審理
    程序時坦承不諱，核與證人陳建翰之證述相符，並有臺北市
    政府警察局道路交通事故現場圖、臺北市政府警察大安分局
    交通分隊道路交通事故現場圖、補充資料表、交通事故談話
    紀錄表、交通事故現場照片六張、臺北市車輛行車事故鑑定
    委員會於民國九十五年六月二十八日之北鑑審字第○九五三
    ○一九四二○○號函及其附件、臺北醫學大學附設醫院診斷
    證明書各一份在卷可按，足認被告之自白與事實相符，應堪
    採信。本案事證明確，被告犯行堪予認定。
三、被告行為後，前於九十四年二月二日修正公布之刑法，已自
    九十五年七月一日起施行，另刑法施行法亦於九十五年六月
    十四日增訂該法第一條之一規定，並自九十五年七月一日施
    行。其中修正後刑法第二條之規定，乃係關於新舊法比較適
    用之準據法，其本身無關行為可罰性要件之變更，故於九十
    五年七月一日刑法修正施行後，如有涉及比較新舊法之問題
    ，即應逕依修正後刑法第二條第一項規定，為「從舊從輕」
    之比較（最高法院九十五年度第八次刑事庭會議決議意旨參
    照）。經查，修正後刑法第四十一條第一項前段有關易科罰
    金折算標準之規定為：「犯最重本刑為五年以下有期徒刑以
    下之刑之罪，而受六個月以下有期徒刑或拘役之宣告者，得
    以新臺幣一千元、二千元或三千元折算一日，易科罰金。」
    ，而修正前同條項就易科罰金之折算標準係規定：「得以一
    元以上三元以下折算一日，易科罰金」，再依修正前罰金罰
    鍰提高標準條例第二條（現已刪除）之規定，就其原定數額
    提高為一百倍折算一日，即係以銀元一百元、二百元、三百
    元折算一日，折算為新臺幣幣值後，則為以新臺幣三百元、
    六百元、九百元折算一日。是比較修正前後之易科罰金折算
    標準，自以行為時即修正前之規定，較有利於被告。本案既
    仍適用修正前刑法第四十一條第一項前段之規定定被告易科
    罰金之折算標準，自仍應適用修正前罰金罰鍰提高標準條例
    第二條之規定提高折算之罰金數額，亦此敘明，且為免與刑
    法第四十一條第一項修正施行後所定易科罰金折算標準改採
    新臺幣計算產生混淆誤解起見，另引用現行法規所定貨幣單
    位折算新臺幣條例第二條明定易科罰金折算標準及折算新臺
    幣之數額，以資明確。
四、核被告所為，係犯刑法第一百八十五條之四之駕駛動力交通
    工具肇事致人受傷而逃逸罪。爰審酌被告前無犯罪前科，有
    臺灣高等法院被告前案紀錄表可參、素行良好、因駕駛車輛
    之疏失而致告訴人甲○○受傷，復於肇事後逃逸，對於告訴
    人等之生命、身體造成危險性，犯後坦承犯行，且與告訴人
    達成和解，並已賠償其損害，及犯罪之動機、目的、手段、
    智識程度、犯罪所生之損害及被害人所受之傷勢等一切情狀
    ，量處如主文第一項所示之刑，並依上開說明諭知易科罰金
    之折算標準。又被告未曾因故意犯罪受有期徒刑以上刑之宣
    告，有前揭紀錄表可稽，其經此次起訴審判後，當能知所警
    惕，而無再犯之虞，本院因認所宣告之刑，以暫不執行為適
    當，爰併宣告緩刑二年，以啟自新。
據上論斷，應依刑事訴訟法第二百七十三條之一第一項、第二百
九十九條第一項前段，刑法第二條第一項前段、第一百八十五條
之四、第七十四條第一項第一款、修正前刑法第四十一條第一項
前段，修正前罰金罰鍰提高標準條例第二條，現行法規所定貨幣
單位折算新臺幣條例第二條，判決如主文。
本案經檢察官蕭方舟到庭執行職務。
中    華    民    國    95    年    11    月    10    日
                         交通法庭 法  官 林柏泓
如不服本判決，應於判決送達後10日內，向本院提出上訴狀。
以上正本證明與原本無異。
                                  書記官  柯貞如
中    華    民    國    95    年    11    月    10    日


司法院資訊處製作；財團法人民間司法改革基金會備份。
